臺灣基隆地方法院行政訴訟裁定
110年度簡更一字第3號
原      告  西靈巖  
代  表  人  陳黃連合
被      告  新北市政府

代  表  人  侯友宜  
訴訟代理人  劉大正  
上列當事人間水土保持法事件，原告不服行政院農業委員會中華
民國109年12月15日農訴字第1090726937號訴願決定，提起行政
訴訟，經本院以110年度簡字第11號裁定後，嗣經臺北高等行政
法院以110年度簡抗字第15號裁定廢棄發回本院更為裁判，本院
裁定如下：
    主  文
本件移送於臺灣新北地方法院行政訴訟庭。
    理  由
一、按「訴訟之全部或一部，法院認為無管轄權者，依原告聲請
    或依職權以裁定移送於其管轄法院。」行政訴訟法第18條準
    用民事訴訟法第28條第1項定有明文。次按「對於公法人之
    訴訟，由其公務所所在地之行政法院管轄。其以公法人之機
    關為被告時，由該機關所在地之行政法院管轄。」行政訴訟
    法第13條第1項亦有明文。
二、經查，原告確實有登記為寺廟，有辦理宗教團體登記，且陳
    黃連合亦確實為原告之代表人，此有新北市政府農業局111
    年1月24日新北農山字第1110120883號函、宗教團體資訊附
    卷可稽【110年度簡更一字第3號卷（下稱本案卷）頁43】，
    且為兩造所不爭執（本案卷頁53至54），合先敘明。
三、次查，有關被告民國109年8月17日新北府農山字第10915779
    52號函裁處「原告」新臺幣（下同）30萬元罰鍰，陳黃連合
    係以原告之代表人身分為「原告」提起訴願，並在訴願書蓋
    用「原告」及代表人之印文，且行政院農業委員會109年12
    月15日農訴字第1090726937號訴願決定亦記載駁回「原告」
    之訴願，而陳黃連合並未曾以自己之身分提起訴願，行政院
    農業委員會亦未受理過陳黃連合自己之訴願，此有行政院農
    業委員會110年12月15日農訴字第1100253905號函（本案卷
    頁27）、訴願書（本案卷頁46）在卷可考，且為兩造所不爭
    執（本案卷頁53至54）。又本案行政訴訟起訴狀原本雖僅記
    載陳黃連合之姓名，並蓋用陳黃連合之印文，然經本院於調
    查程序中詢問陳黃連合，其明確表示係以原告之代表人身分
    為「原告」提起本案行政訴訟等語（本案卷頁53），且在本
    案行政訴訟起訴狀蓋用「原告」之印文，此有行政訴訟起訴
    狀可參（110年度簡字第11號卷頁11、15）。
四、再查，原告不服被告109年8月17日新北府農山字第10915779
    52號函、行政院農業委員會109年12月15日農訴字第1090726
    937號訴願決定而提起本案行政訴訟，因上開處分書所示之
    訴訟標的金額即罰鍰金額為30萬元，故依行政訴訟法第229
    條第2項第2款規定，適用簡易訴訟程序事件。然被告之公務
    所所在地為新北市○○區○○路0段000號，依行政訴訟法第13條
    第1項之規定，本案行政訴訟應由臺灣新北地方法院行政訴
    訟庭管轄（行政院農業委員會109年12月15日農訴字第10907
    26937號訴願決定書末尾之教示欄亦明確記載：不服本訴願
    決定，得於收受本決定書之次日起2個月內，向「臺灣新北
    地方法院行政訴訟庭」提起行政訴訟）。茲原告向無管轄權
    之本院起訴，顯係違誤，爰依職權將本件移送該管轄之臺灣
    新北地方法院行政訴訟庭。
五、爰裁定如主文。
中　　華　　民　　國　　111 　年　　3 　　月　　31　　日
                  行政訴訟庭  法  官　曹庭毓
以上正本係照原本作成。
如不服本裁定，應於送達後10日內向本院提出抗告狀（須按他造
人數附繕本），並繳納抗告費新臺幣1000元。
中　　華　　民　　國　　111 　年　　3 　　月　　31　　日
　　　　　　　　　　　　　　　書記官　黃婉晴